【裁判字號】    97,易,969
【裁判日期】    971231
【裁判案由】    竊盜
【裁判全文】
臺灣新竹地方法院刑事判決               97年度易字第969號
公  訴  人  臺灣新竹地方法院檢察署檢察官
被      告  甲○○
                    之3
上列被告因竊盜案件，經檢察官提起公訴（97年度偵字第7153號
），本院改依簡式審判程序，並判決如下：
    主  文
甲○○犯竊盜罪，累犯，處有期徒刑參月，減為有期徒刑壹月又
拾伍日；又犯竊盜罪，累犯，處有期徒刑參月；又犯竊盜罪，累
犯，處有期徒刑參月。應執行有期徒刑柒月。
    事  實
一、甲○○前曾於民國94年9 月間，因竊盜案件，經臺灣苗栗地
    方法院於94年10月18日，以94年度苗簡字第819 號刑事簡易
    判決，判處有期徒刑3 月，嗣於94年11月25日確定，並於95
    年1 月12日易科罰金執行完畢。
二、詎其仍不知悔改，基於意圖為自己不法所有之竊盜犯意，分
    別於：
（一）95年7 月20日上午12時42分許，在位於新竹市○區○○街
      159 號「育碩文理補習班」內，佯稱其孫子欲參加補習班
      ，假意詢問相關事宜，要求補習班提供相關資料，利用補
      習班負責人丙○○僱請之員工準備資料、倒水接待而不注
      意之際，竊取丙○○妻子張美鈴置於櫃檯內黑色手提包1
      個（內有張美鈴新竹第一信用合作社、誠泰銀行信用卡、
      身分證、汽機車駕照、現金新臺幣「下同」約8 千元、面
      額約1 萬元之太平洋百貨公司禮卷、玉石飾品、行動電話
      1 具），得手後，騎乘車牌號碼MJ7-998 號重型機車離去
      。
（二）於97年4 月19日上午8 時4 分許，在位於新竹市○區○○
      街59號「豐米便當店」內，趁員工楊秀美不注意之際，自
      店內櫃檯，竊取乙○○所有咖啡色手提包1 個（內有現金
      約2 萬元及金項鍊1 只、金戒指4 只），得手後，騎乘上
      開機車逃逸現場。
（三）於97年9 月1 日上午9 時許，在位於新竹市○區○○路41
      1 號「富饌便當店」內，趁員工丁○○不注意之際，竊取
      丁○○所有黑色手提包1 個（內有現金約4 千元及行動電
      話1 具），得手後，騎乘上開機車逃逸現場。
二、案經新竹市警察局第一分局報請臺灣新竹地方法院檢察署檢
    察官偵查起訴。
    理  由
一、本件被告甲○○所犯竊盜罪，並非死刑、無期徒刑、最輕本
    刑為3 年以上有期徒刑之罪，或高等法院管轄第一審之案件
    ，被告於本院準備程序進行中，就被訴事實為有罪之陳述，
    經本院合議庭認合於修正後刑事訴訟法第273 條之1 第1 項
    之規定，裁定進行簡式審判程序，合先敘明。
二、認定犯罪事實所憑之證據及認定之理由：
（一）被告於警詢、檢察官訊問時、本院準備程序、簡式審理程
      序訊問時之自白。
（二）被害人張美鈴之配偶丙○○、被害人乙○○、丁○○分別
      於警詢時之指述，證明其等所有之上開財物確實遭竊之事
      實。
（三）翻拍自上開各案發現場監視器畫面之相片共17紙，證明被
      告確實有至上開所示之各處竊取財物之事實。
      綜上所述，被告之自白應與事實相符，可以採信，本件事
      證明確，被告犯行堪以認定，應依法論科。
三、論罪科刑之理由：
（一）核被告所為，均係犯刑法第320 條第1 項之竊盜罪。
（二）被告所犯上開各竊盜罪間，犯意各別，行為不同，應分別
      論罪，合併處罰。
（三）被告有事實欄所載之前科紀錄，於95年1 月12日易科罰金
      執行完畢等情，有臺灣高等法院被告前案紀錄表及刑案資
      料查註紀錄表各1 份為證，其於5 年以內故意再犯本件有
      期徒刑以上之各罪，均為累犯，均應依刑法第47條第1 項
      規定，加重其刑。
（四）爰審酌被告前已有竊盜犯行，竟不知警惕仍再次行竊，因
      一時貪心而臨時起意偷竊之犯罪動機、目的及手段，任意
      竊取他人財物，其所為顯不尊重他人財產權益，及竊盜所
      得財物之價值，以及犯罪後坦白承認犯行等一切情狀，分
      別量處如主文所示之刑。
（五）又查被告所犯事實欄第二（一）之罪，犯罪時間係在96年
      4 月24日以前，核與中華民國九十六年罪犯減刑條例第2
      條第1 項第3 款規定相符，應予減刑，爰依法減刑之，並
      就減刑後之各罪，定其應執行之刑。
（六）起訴意旨雖建議依竊盜犯贓物犯保安處分條例之規定，對
      被告諭知強制工作，固非無見，惟因被告係屬遇有適當機
      會始為犯罪行為，且於警詢、偵查中及本院審理時均主動
      供稱犯罪情形，顯然已有悔悟之意，本院認上開量處之刑
      已足使被告知所警惕，尚無予以強制工作之必要，併予敘
      明。
四、適用法律：
（一）刑事訴訟法第273條之1第1項、第299條第1項前段。
（二）刑法第320 條第1 項、第47條第1 項、第51條第5 款。
（三）刑法施行法第1條之1。
（四）中華民國九十六年罪犯減刑條例第2 條第1 項第3 款、第
      7 條。
本案經檢察官陳麗芬到庭執行職務。
中    華    民    國    97    年    12    月    31    日
                     刑事第六庭  法  官   魏瑞紅
以上正本證明與原本無異。
如不服本判決應於收受判決後10日內向本院提出上訴書狀，並應
敘述具體理由。其未敘述上訴理由者，應於上訴期間屆滿後20日
內向本院補提理由書(均須按他造當事人之人數附繕本)「切勿逕
送上級法院」。
中    華    民    國    97    年    12    月    31    日
                                 書記官   吳月華
附錄本案論罪科刑法條：
中華民國刑法第320條第1項
意圖為自己或第三人不法之所有，而竊取他人之動產者，為竊盜
罪，處 5 年以下有期徒刑、拘役或 5 百元以下罰金。


司法院資訊處製作；財團法人民間司法改革基金會備份。
